最高法院刑事裁定
111年度台抗字第1516號
抗  告  人  3429-107436A之父（人別資料詳卷）
上列抗告人因再審聲請人3429-107436A家暴妨害性自主聲請再審
案件，不服臺灣高等法院少年法庭中華民國111年10月5日駁回其
向本院抗告之裁定（111年度少侵聲再字第1號），提起抗告，本
院裁定如下：
    主  文
抗告駁回。
    理  由
一、按當事人對於法院之裁定有不服者，除有特別規定外，得抗
    告於直接上級法院。證人、鑑定人、通譯及其他非當事人受
    裁定者，亦得抗告；原審法院認為抗告不合法律上之程式或
    法律上不應准許，或其抗告權已經喪失者，應以裁定駁回之
    ，刑事訴訟法第403 條第1項、第2項、第408條第1項前段分
    別定有明文。是對法院之裁定，應以當事人及受裁定之非當
    事人始有抗告權。
二、本件原裁定以：再審聲請人即受判決人0000-000000A（人別
    資料詳卷，下稱聲請人）因家暴妨害性自主案件，對於原審
    110年度少侵上訴字第1號確定判決之有罪部分（聲請人對之
    提起第三審上訴，經本院以111年度台上字第1839號判決，
    從程序上駁回），依刑事訴訟法第420條第1項第6款之規定
    聲請再審，經原審以其聲請不合法，而予駁回，該裁定正本
    並於民國111年9月5日合法送達至聲請人之北投居所（詳卷
    ），因未獲會晤被告本人，而交給設籍該處之同居人蓋章簽
    收，有相關送達證書、戶籍資料可稽。抗告人0000-000000A
    之父（人別資料詳卷）並非本件聲請再審之當事人或受裁定
    之人，對於原審駁回聲請人聲請再審之裁定，並無抗告權，
    所提抗告，顯非合法，且無從補正。因而駁回抗告人之抗告
    。依首開說明，經核並無違誤。
三、抗告意旨以聲請人提起本件再審之聲請，因患有思覺失調症
    ，無法書寫抗告狀，聲請人係於少年期間犯本案，抗告人原
    為其法定代理人，就原審駁回聲請人聲請再審之裁定，應有
    抗告權等語，指摘原裁定不當。惟查，聲請人（民國88年2
    月間生）於提起本件再審之聲請時，已經成年，抗告人已非
    其法定代理人，抗告人既非本件之當事人或受裁定之非當事
    人，自無提起本件抗告之權利。抗告意旨上開指摘，主張其
    於本件有獨立抗告之權，係對於抗告相關規定之誤會，顯非
    可採。又抗告人於本件既無抗告權，所提抗告是否逾越抗告
    期間，並不影響其不合法抗告之認定。其餘抗告意旨並未針
    對原裁定以其無抗告權，從程序上駁回其抗告，究竟如何違
    法或不當，為具體指摘，應認其抗告無理由，予以駁回。
據上論結，應依刑事訴訟法第412條，裁定如主文。
中　　華　　民　　國　　111 　年　　11　　月　　30　　日
                  刑事第六庭審判長法　官  李英勇
                                  法　官  洪兆隆
                                  法　官  楊智勝
                                  法　官  邱忠義
                                  法　官  鄧振球
本件正本證明與原本無異
                                  書記官  楊盈茹
中　　華　　民　　國　　111 　年　　12　　月　　6 　　日